【裁判字號】    98,審易,1696
【裁判日期】    980831
【裁判案由】    毒品危害防制條例
【裁判全文】
臺灣高雄地方法院刑事判決            98年度審易字第1696號
公  訴  人  臺灣高雄地方法院檢察署檢察官
被      告  甲○○
上列被告因違反毒品危害防制條例案件，經檢察官提起公訴（98
年度毒偵字第3934號），嗣被告就被訴事實為有罪陳述，經本院
告知簡式審判程序意旨且聽取公訴人及被告意見後，本院裁定依
簡式審判程序審理並判決如下：
    主  文
甲○○施用第二級毒品，處有期徒刑伍月，如易科罰金，以新台
幣壹仟元折算壹日。
    事  實
一、甲○○前因施用毒品案件，經本院96年度毒聲字第898 號裁
    定送觀察、勒戒後，認無繼續施用毒品傾向，於民國96年7
    月23日執行完畢釋放。又於97年間同因施用毒品，經本院98
    年度審簡字第1110號判決判處有期徒刑5 月確定（尚未執行
    ）。詎其猶不知悛悔，竟基於施用第二級毒品甲基安非他命
    之犯意，於98年6 月22日某時許，在其位於高雄縣路竹鄉○
    ○街65號住處，以將甲基安非他命置入玻璃球燃燒加熱之方
    式，非法施用第二級毒品甲基安非他命1 次。嗣於同年月23
    日12時40分許，與友人蘇鈴勛等人在址設高雄縣湖內鄉○○
    路○段143 之1 號「愛菲爾汽車旅館」內遭警查獲，並徵得
    其同意後採尿送驗，進而查悉上情。
二、案經高雄縣政府警察局湖內分局報請台灣高雄地方法院檢察
    署檢察官偵查起訴。
    理  由
一、本件被告甲○○係違反毒品危害防制條例第10條第2 項施用
    第二級毒品罪，其法定刑為死刑、無期徒刑、最輕本刑為3
    年以上有期徒刑以外之罪，於準備程序進行中被告就被訴事
    實為有罪陳述，由法官告知簡式審判程序要旨並聽取其與公
    訴人之意見，經被告同意適用簡式審判程序後，本院亦認無
    不得或不宜改依簡式審判程序進行之處，爰依刑事訴訟法第
    273 條之1 第1 項、第284 條之1 規定裁定進行簡式審判程
    序，合先敘明。
二、上揭事實，業有真實姓名對照表暨台灣檢驗科技股份有限公
    司98年7 月8 日濫用藥物尿液檢驗報告各1 件在卷可稽，復
    據被告於本院審理中坦認上情不諱，足徵其自白核與事實相
    符，堪予採信。另查，被告前因施用毒品案件，經法院裁定
    送觀察、勒戒後，認無繼續施用毒品傾向，於96年7 月23日
    執行完畢釋放；又於97年間同因施用毒品，經本院98年度審
    簡字第1110號判決判處有期徒刑5 月確定等情，有台灣高等
    法院被告前案紀錄表1 份附卷可參，足認被告確於首次觀察
    、勒戒執行完畢釋放後、5 年內再犯毒品危害防制條例第10
    條之罪。職是，本件事證明確，被告犯行洵堪認定，自應依
    法論科。
三、查甲基安非他命係毒品危害防制條例第2 條第2 項第2 款所
    定第二級毒品，依法不得持有、施用及販賣。核被告甲○○
    所為，係違反毒品危害防制條例第10條第2 項施用第二級毒
    品罪。其施用第二級毒品甲基安非他命前持有甲基安非他命
    之低度行為，應為施用之高度行為所吸收，不另論罪。爰審
    酌被告前因施用毒品案件，迭經觀察、勒戒及法院科刑判決
    後，竟再為本件犯行，足見其惡習已深，且戒絕毒癮之意志
    不堅，未能體悟施用毒品對自己、家人造成之傷害及社會之
    負擔，自屬可議；惟念其於犯後態度良好，並能坦承犯行及
    施用毒品本質上係屬戕害自身健康之行為，尚未直接危害他
    人，反社會性程度應屬較低等一切情狀，酌情量處如主文所
    示之刑，並諭知易科罰金折算標準，以資懲儆。
四、此外，被告於98年6 月23日遭警查獲後，雖於同日16時20分
    許在高雄縣政府警察局湖內分局為警在其身上查獲第二級毒
    品甲基安非他命1 包（驗前淨重0.265 公克、驗後淨重0.26
    公克），然此迭據被告否認為其所有之物，並辯稱：該毒品
    是鈴鈴（即蘇玲勛）於警察臨檢時交予伊代為保管等語，且
    與蘇玲勛前於警詢中供述之情相符。再承前所述，被告既係
    於案發前一日在其住處非法施用第二級毒品甲基安非他命，
    則該包毒品客觀上即難遽謂果與被告前揭施用毒品犯行相涉
    ，足見被告所辯之詞要非全然無稽。故該包毒品實乃攸關另
    案被告蘇玲勛施用或持有毒品犯罪之重要證物，如率爾宣告
    沒收銷燬，恐將造成其前述犯行因證據滅失而有難以論斷之
    虞，是本院遂認猶未可就上開扣案物品逕予諭知沒收銷燬為
    當。然本件被告就此部分是否另涉持有第二級毒品犯行，則
    請檢察官另行偵查後再為適法之處理，附此敘明。
據上論斷，應依刑事訴訟法第273 條之1 第1 項、第299 條第1
項前段，毒品危害防制條例第10條第2 項，刑法第11條前段、第
41條第1 項前段，判決如主文。
中    華    民    國    98    年    8     月    31    日
                  刑事第十庭  法   官   陳明呈
以上正本證明與原本無異。
如不服本判決應於收受送達後10日內向本院提出上訴書狀，並應
敘述具體理由；如未敘述上訴理由者，應於上訴期間屆滿後20日
內向本院補提理由書（均須按他造當事人之人數附繕本）「切勿
逕送上級法院」。
中    華    民    國    98    年    8     月    31    日
                              書記官    張琇晴
附錄本判決論罪科刑之法條：
毒品危害防制條例第10條
施用第一級毒品者，處6 月以上5 年以下有期徒刑。
施用第二級毒品者，處3 年以下有期徒刑。


司法院資訊處製作；財團法人民間司法改革基金會備份。
